臺灣新竹地方法院刑事判決　　　　　　100年度審易字第608號
公　訴　人　臺灣新竹地方法院檢察署檢察官
被　　　告　古逸軒原名古逸岡.
　　　　　　何信君
　　　　　　葉庭豪
上列被告等因恐嚇取財等案件，經檢察官提起公訴（99年度偵字
第5179號、第5718號、第6556號，100 年度偵字第2184號、第21
85號、第2186號、第2187號、第2188號、第2189號、第2190號、
第2191號、第2192號、第2193號、第2195號、第2196號、第2197
號、第2198號、第4971號），本院合議庭裁定適用簡式審判程序
，判決如下：
    主  文
古逸軒共同犯恐嚇危害安全罪，累犯，處有期徒刑陸月，如易科
罰金，以新臺幣壹仟元折算壹日。
何信君、葉庭豪犯賭博罪，各處罰金新臺幣壹萬元，如易服勞役
，均以新臺幣壹仟元折算壹日。
    事實及理由
壹、構成犯罪事實：
一、古逸軒（原名古逸岡）前於民國94年間，因違反洗錢防制法
    等案件，經本院以94年度訴字第199 號判決判處有期徒刑1
    年，嗣提起上訴，經臺灣高等法院以95年度上訴字第2592號
    判決撤銷原判決，改判有期徒刑1 年，減為有期徒刑6 月確
    定，於97年2 月26日因羈押折抵刑期期滿，視為執行完畢。
二、緣真實姓名年籍不詳、綽號「小豬」之成年男子架設天下育
    樂管理網（網址為http ://ag.tt8888.net ）、天下管理運
    動網（網址為http://ag. ts1688.net ）、總動員運動網（
    網址為http://swq.256.com）、黃金版（網址不詳），並自
    99年4 、5 月間起至99年6 月30日止，由林保宏提供其所經
    營位於新竹市○○路21號「西德科技洗車廠」為賭博場所，
    以其所有之電腦透過網際網路連結至上開網站，並自「小豬
    」處取得上開網站之帳號、密碼，而由林保宏、張幸涵擔任
    其新竹地區總代理商，林保宏為上開網站招攬陳家榮、鄭振
    乾及真實姓名年籍不詳、綽號「北影」之成年男子等賭客兼
    下游代理商，並招攬黃展嘉、戴國凡、葉庭豪等賭客（林保
    宏、張幸涵、鄭振乾、陳家榮所涉賭博、圖利供給賭場及圖
    利聚眾賭博等罪嫌，與黃展嘉所涉賭博罪嫌，均業經本院先
    行審結；戴國凡所涉賭博罪嫌，由本院另行審結）。張幸涵
    則為上開網站招攬鄭家鑫賭客兼下游代理商（陳家榮、鄭振
    乾、「北影」及鄭家鑫等下游代理商下稱陳家榮等下游代理
    商），並招攬鄭元榮、葉志祥、黃家軒（已歿）等賭客（鄭
    家鑫所涉賭博、圖利供給賭場及圖利聚眾賭博等罪嫌，與鄭
    元榮、葉志祥所涉賭博罪嫌，均業經本院先行審結），再由
    鄭振乾招攬黃科元、王士誠、周永杰（周永杰所涉賭博罪嫌
    ，業經本院先行審結；黃科元、王士誠另經檢察官為緩起訴
    處分）等人加入會員，鄭家鑫招攬林子珅（另經檢察官為緩
    起訴處分）加入會員，陳家榮招攬徐盛忠（所涉賭博罪嫌，
    業經本院先行審結）加入會員，「北影」招攬何信君加入會
    員。賭博方式為林保宏、張幸涵先將上開賭博網站之帳號、
    密碼以簡訊方式傳送給陳家榮等下游代理商，陳家榮等下游
    代理商再另行將帳號、密碼以簡訊方式傳送給所招攬之上開
    會員。上開賭客於前揭期間自行上網連結至上述網站，以美
    國職棒等比賽輸贏結果為賭博標的，以當日運動隊伍之比賽
    狀況，供賭客與網站對賭，林保宏、張幸涵等新竹地區總代
    理，以及陳家榮等下游代理商，再以每週結帳1 次，收取賭
    客下注金額之百分之5 作為佣金，輸贏則依比賽結果，當賭
    客簽中勝隊及讓分時，可獲得依下注賭金百分之95之賭金，
    如賭客未簽中，所繳之賭資即歸「小豬」、林保宏、張幸涵
    及接單之下游代理商所有。嗣賭客何信君、葉庭豪即分別基
    於在公眾得出入之場所賭博財物之犯意，自99年4 月初起至
    99年4 月底止，以上開方式賭博財物。迄於99年6 月30日，
    因林保宏及張幸涵為警查獲，始悉上情。
三、古逸軒（綽號「古北」）於99年6 月9 日某時許，在上開西
    德科技洗車廠，因其友人林保宏與張幸涵就經營職棒簽賭之
    拆帳問題發生衝突，張幸涵先於當日交付新臺幣9 萬6 千元
    予林保宏，然林保宏仍心有未甘，為了教訓張幸涵，古逸軒
    竟與林保宏及另1 名真實姓名年籍不詳之成年男子共同基於
    恐嚇危害安全之犯意聯絡（林保宏所涉恐嚇危害安全罪嫌，
    業經本院先行審結），由古逸軒持種類不詳、不確定是否具
    殺傷力之槍枝1 支（未扣案）指著張幸涵，另1 名男子則持
    種類不詳、不確定是否具殺傷力之槍枝1 支（亦未扣案）於
    張幸涵面前上膛，致其心生畏懼，立即跪在地上請求林保宏
    原諒。
四、案經新竹市警察局第二分局報告臺灣新竹地方法院檢察署檢
    察官偵查起訴。
貳、程序方面：
    本件被告古逸軒所犯恐嚇危害安全罪，及被告何信君、葉庭
    豪所犯賭博罪，均非死刑、無期徒刑、最輕本刑為3 年以上
    有期徒刑之罪，或高等法院管轄第一審之案件，被告等於本
    院準備程序進行中，就被訴事實為有罪之陳述，經本院合議
    庭認合於刑事訴訟法第273 條之1 第1 項之規定，裁定進行
    簡式審判程序，此合先敘明。
、認定犯罪事實所根據的證據及理由：
一、被告古逸軒、葉庭豪於本院準備程序、簡式審判程序訊問時
    之自白，與被告何信君於警局詢問時及本院準備程序、簡式
    審判程序訊問時之自白。
二、證人即同案被告林保宏、張幸涵、鄭振乾、鄭家鑫、陳家榮
    於警局詢問時、檢察官偵查中及本院準備程序、簡式審判程
    序訊問時之證述。
三、被告葉庭豪持用之行動電話門號0000000000號通聯調閱查詢
    單，及證人林保宏持用之行動電話門號0000000000號監聽譯
    文各1 份。
肆、論罪科刑的理由：
一、論罪：
（一）按電腦網路係可供不特定人得以共見共聞之公共資訊傳輸
      園地，雖其為虛擬空間，但仍須電腦主機等物理上之場所
      、設備方能達其傳輸之功能，在性質上絕非純屬思想之概
      念空間，亦非物理上絕對不存在之事物，而係已符合在公
      眾得出入場所賭博之犯罪構成要件。
（二）罪名：
  １、核被告何信君、葉庭豪（均為下游賭客）就上開事實欄二
      所為，均係犯刑法第266 條第1 項前段之在公眾得出入之
      場所賭博財物罪。
  ２、核被告古逸軒就上開事實欄三所為，係犯刑法第305 條之
      恐嚇危害安全罪。
（三）共同正犯：被告古逸軒與同案被告林保宏及另1 名真實姓
      名年籍不詳之成年男子，就上開事實欄三所犯恐嚇危害安
      全犯行，有犯意聯絡及行為分擔，為刑法第28條之共同正
      犯。
（四）累犯：被告古逸軒有如上開事實欄一所示有期徒刑執行完
      畢之前科，有臺灣高等法院被告前案紀錄表1 份附卷可稽
      ，其於有期徒刑執行完畢5 年內故意再犯本件有期徒刑以
      上之罪，為累犯，應依刑法第47條第1 項之規定加重其刑
      。起訴書漏未論及累犯，併予敘明。
二、科刑：審酌被告何信君、葉庭豪不思以合法方式賺取所需，
    竟利用電腦聯結網際網路賭博財物，助長投機風氣及社會僥
    倖心理，及被告古逸軒任意持殺傷力不明之槍枝恐嚇被害人
    張幸涵，致被害人心生畏懼，實值非難，暨犯後均坦承犯行
    ，並參酌公訴人對被告古逸軒之求刑等一切情狀，分別量處
    如主文所示之刑，並諭知易科罰金及易服勞役之折算標準，
    以資懲儆。
伍、適用法律依據：
一、程序法方面：刑事訴訟法第273 條之1 第1 項、第299 條第
    1 項前段。
二、實體法方面：刑法第28條、第266 條第1 項、第305 條、第
    47條第1 項、第41條第1 項前段、第42條第3 項前段，刑法
    施行法第1 條之1 第1 項、第2 項前段，判決如主文。
本案經檢察官黃柏翔到庭執行職務。
中    華    民    國   100    年    10    月    7     日
                       刑事第九庭法  官   邱忠義
以上正本證明與原本無異。
如不服本判決，應於判決送達後10日內向本院提出上訴書狀。上
訴書狀應敘述具體理由，未敘述上訴理由者，應於上訴期間屆滿
後20日內補提理由書狀於本院（均須按他造當事人之人數附繕本
）「切勿逕送上級法院」。
中    華    民    國   100    年    10    月    7     日
                                 書記官   劉依緹
附錄本案處罰實體法條全文：
刑法第266 條第1 項：
在公共場所或公眾得出入之場所賭博財物者，處1 千元以下罰金
，但以供人暫時娛樂之物為賭博者，不在此限。（罰金之貨幣單
位改為新臺幣，並提高為30倍）
刑法第305 條：
以加害生命，身體、自由、名譽、財產之事，恐嚇他人致生危害
於安全者，處2 年以下有期徒刑、拘役或3 百元以下罰金。（罰
金之貨幣單位改為新臺幣，並提高為30倍）